---
title: "Recherche sur PubMed"
author: "Groupe 1 -filles"
date: "27/01/2021"
output: 
  theme: rmdformats::material
  html_document:
    df_print: paged
params:
  termes: input:text 
    
---

```{r setup, include=FALSE}
knitr::opts_chunk$set(echo = TRUE)
```


```{r include=FALSE}
library(tm)
library(SnowballC)
library(wordcloud)
library(RColorBrewer)
library(reutils)
library(tidyverse)
library(rmdformats)
```



```{r echo=FALSE ,warning=FALSE, message=FALSE}
##Définition des fonctions : 
search_funct <- function(terms) {
  tryCatch(
        {
  # faire une recherche sur pubmed :        
  pmid <- esearch(terms, "pubmed" , retmax = 100 , retstart = 0 , sort= "relevance" )
        },
        error=function(cond) {
            message(paste("terme non trouvé :", terms))
            message(cond)
           
        },
        warning=function(cond) {
            message(cond)
        } ,finally={
            message(paste("\nRecherche pour: ", terms))
        }
    )
  return(pmid)
}

fetch_title <- function(pmid) {
    # récuperer le contneu des id renvoyés 
    articles <- efetch(pmid , retmax = 100 , retstart = 0)
   
     # récuper les valeurs des titres
    titles <- articles$xmlValue("//ArticleTitle")
    
    #Liste pour les titres : 
    title_list <- list(titles = c(titles))
    
    return(title_list)
}

fetch_abstract <- function(pmid) {
  # récuperer le contneu des id renvoyés 
  articles <- efetch(pmid , retmax = 100 , retstart = 0)
  
  # récuper les valeurs des résumés 
  
  abstracts <- articles$xmlValue("//AbstractText")
  
#Liste pour les résumés : 
  abstract_list <- list(abstract= c(abstracts))
  
  return(abstract_list)
}

fetch_id <- function(pmid) {
  # récuperer le contneu des id renvoyés 
  articles <- efetch(pmid , retmax = 100 , retstart = 0)
  
  # récuper les valeurs des IDs 
  ids<-articles$xmlValue("//PMID")
  
  
#Liste pour les IDs : 
  ids_list <- list(id= c(ids))
  
  return(ids_list)
}


TAL_funct <- function(document) {
# Charger les données comme un corpus
    docs <- Corpus(VectorSource(document))
    
    #Transformation : 
    toSpace <- content_transformer(function (x , pattern ) gsub(pattern, " ", x))
    docs <- tm_map(docs, toSpace, "/")
    docs <- tm_map(docs, toSpace, "@")
    docs <- tm_map(docs, toSpace, "\\|")
    
    # Convertir le texte en minuscules
    docs <- tm_map(docs, content_transformer(tolower))
    # Supprimer les nombres
    docs <- tm_map(docs, removeNumbers)
    # Supprimer les mots vides anglais
    docs <- tm_map(docs, removeWords, stopwords("english"))
    
    # Supprimer les ponctuations
    docs <- tm_map(docs, removePunctuation)
    # Supprimer les espaces vides supplémentaires
    docs <- tm_map(docs, stripWhitespace)
    # Text stemming
    docs <- tm_map(docs, stemDocument)
     
    return(docs)
}
```


```{r echo=FALSE ,warning=FALSE, message=FALSE}
##Partie main du programme : 
# Arranger les termes saisis dans une liste
terms<-params$termes
test <- Corpus(VectorSource(terms))
test<-tm_map(test, stripWhitespace)
test1 <- TermDocumentMatrix(test)
test2 <- as.matrix(test1)
test3<-dimnames(test2)$Terms
terms<-test3
terms<- as.list(test3)
#recherche
pmid <- search_funct(terms)
title_list <- fetch_title(pmid)
abstr_list <- fetch_abstract(pmid)
docs_title <- TAL_funct(title_list)
docs_abstracts <- TAL_funct(abstr_list)

```


```{r echo=FALSE ,warning=FALSE, message=FALSE}
### /////// operations pour le corpus de titres : 

#construire une matrice term-doc pour les titres
dtm <- TermDocumentMatrix(docs_title)
m <- as.matrix(dtm)
v <- rowSums(m)
d <- data.frame(word = names(v),freq=v)

#matrice de corrélation : 
matrice_corr <- m %*% t(m)
#Ajouter une colonne id à la matrice de corrélation pour les titres : 
matrice_corr<- cbind(matrice_corr, "id"=1:nrow(matrice_corr)) 

#Dictionnaire de titres :  
dic_title <- data.frame(word = names(v))
dic_title <- cbind(dic_title, "id"=1:nrow(dic_title)) 
```


```{r echo=FALSE ,warning=FALSE, message=FALSE}
### /////// operations pour le corpus des résumés : 

#construire une matrice term-doc pour les résumés
dtm2 <- TermDocumentMatrix(docs_abstracts)
m2 <- as.matrix(dtm2)
v2 <- rowSums(m2)
d2 <- data.frame(word = names(v2),freq=v2)

matrice_corr2 <- m2 %*% t(m2)

#Ajouter une colonne id à la matrice de corrélation pour les résumés : 
matrice_corr2 <- cbind(matrice_corr2, "id"=1:nrow(matrice_corr2))

#Dictionnaire de résumés :  
dic_abstract <- data.frame(word = names(v2),id=1:nrow(matrice_corr2))
```

# Articles pertinents
```{r echo=FALSE ,warning=FALSE, message=FALSE}
#Ajouter une colonne id à la matrice term-doc pour les titres : 
dtm <- cbind(dtm, "id"=1:nrow(dtm))
#Ajouter une colonne id à la matrice term-doc pour les résumés : 
dtm2 <- cbind(dtm2, "id"=1:nrow(dtm2))
```


```{r echo=FALSE ,warning=FALSE, message=FALSE}
##Expansion de requêtes - clustering local :

id <- list(identifiant=c())
id_of_new_terms <-list()

  ##Clustering local : 
  j <- 1
  for(j in 1:length(terms)) {
    trouve <- FALSE
    i<- 1
    while (trouve == FALSE & i<= length(dic_title$word)) {
      
      if(dic_title$word[i] == terms[[j]][1]) {   
        trouve <- TRUE
        id$identifiant <- append(id$identifiant,dic_title[i,2])
      }
      if(dic_abstract$word[i] == terms[[j]][1]) {
        trouve <- TRUE
        id$identifiant <- append(id$identifiant,dic_abstract[i,2])
      }
      i <-i+1 
    }
  }
    #à partir de la matrice de correlation des titres : 
    matrix_sorted <-matrice_corr[order(matrice_corr[,id$identifiant[1]],decreasing = TRUE),]
    
    ncolumns1 <- ncol(matrix_sorted)
    id_of_new_terms <- append(id_of_new_terms,c(matrix_sorted[2:4,ncolumns1]))
    
      taille <- length(id_of_new_terms)
     for(z in 1:length(id_of_new_terms)) {
        idd<- id_of_new_terms[[z]][1]
        terms <- append(terms,dic_title$word[idd])
        }
    # à partir de la matrice de correlation des résumés : 
    matrix_sorted2 <-matrice_corr2[order(matrice_corr2[,id$identifiant[1]],decreasing = TRUE),]
    ncolumns2 <- ncol(matrix_sorted2)
    id_of_new_terms <- append(id_of_new_terms, c(matrix_sorted2[2:4,ncolumns2]))
    
    #Ajout des neauveaux termes dans le data frame des termes intiaux : 
     for(z in 1:taille) {
        idd<- id_of_new_terms[[z]][1]
        terms <- append(terms,dic_abstract$word[idd])
        }
    #relancer la recherche avec la nouvelle requête 
    
    pmid <- search_funct(terms)
    title_list <- fetch_title(pmid)
    abstr_list <- fetch_abstract(pmid)
    ids_list<- fetch_id(pmid)
```

## `r as.character(title_list[["titles"]][1]) `
<https://pubmed.ncbi.nlm.nih.gov/`r as.character(ids_list[["id"]][1])`/>
```{r echo=FALSE}
knitr::kable(abstr_list[["abstract"]][1],col.names = "")
```

## `r as.character(title_list[["titles"]][2]) `
<https://pubmed.ncbi.nlm.nih.gov/`r as.character(ids_list[["id"]][2])`/>
```{r echo=FALSE}
knitr::kable(abstr_list[["abstract"]][2],col.names = "")
```

## `r as.character(title_list[["titles"]][3]) `
<https://pubmed.ncbi.nlm.nih.gov/`r as.character(ids_list[["id"]][3])`/>
```{r echo=FALSE}
knitr::kable(abstr_list[["abstract"]][3],col.names = "")
```

## `r as.character(title_list[["titles"]][4]) `
<https://pubmed.ncbi.nlm.nih.gov/`r as.character(ids_list[["id"]][4])`/>
```{r echo=FALSE}
knitr::kable(abstr_list[["abstract"]][4],col.names = "")
```

## `r as.character(title_list[["titles"]][5]) `
<https://pubmed.ncbi.nlm.nih.gov/`r as.character(ids_list[["id"]][5])`/>
```{r echo=FALSE}
knitr::kable(abstr_list[["abstract"]][5],col.names = "")
```
## `r as.character(title_list[["titles"]][6]) `
<https://pubmed.ncbi.nlm.nih.gov/`r as.character(ids_list[["id"]][6])`/>
```{r echo=FALSE}
knitr::kable(abstr_list[["abstract"]][6],col.names = "")
```
## `r as.character(title_list[["titles"]][7]) `
<https://pubmed.ncbi.nlm.nih.gov/`r as.character(ids_list[["id"]][7])`/>
```{r echo=FALSE}
knitr::kable(abstr_list[["abstract"]][7],col.names = "")
```
## `r as.character(title_list[["titles"]][8]) `
<https://pubmed.ncbi.nlm.nih.gov/`r as.character(ids_list[["id"]][8])`/>
```{r echo=FALSE}
knitr::kable(abstr_list[["abstract"]][8],col.names = "")
```
## `r as.character(title_list[["titles"]][9]) `
<https://pubmed.ncbi.nlm.nih.gov/`r as.character(ids_list[["id"]][9])`/>
```{r echo=FALSE}
knitr::kable(abstr_list[["abstract"]][9],col.names = "")
```
## `r as.character(title_list[["titles"]][10]) `
<https://pubmed.ncbi.nlm.nih.gov/`r as.character(ids_list[["id"]][10])`/>
```{r echo=FALSE}
knitr::kable(abstr_list[["abstract"]][10],col.names = "")
```

# Affiner la recherche

Vous pouvez affiner votre recherche en tapant ces mots dans la recherche:
```{r echo=FALSE ,warning=FALSE, message=FALSE}
#affichage des mots les plus fréquents qui cococcurent avec les mots saisis
knitr::kable(as.character(terms),col.names = NULL)
#nuage des mots : 
set.seed(1234)
wordcloud(words = d$word, freq = d$freq, min.freq = 1,
          max.words=200, random.order=FALSE, rot.per=0.35,colors=brewer.pal(8, "Dark2"))

```

